臺灣高雄地方法院刑事判決　　　　　　　95年度易字第2257號
公　訴　人　臺灣高雄地方法院檢察署檢察官
被　　　告　甲○○
上列被告因竊盜案件，經檢察官提起公訴（95年度偵字第27359
號），本院依簡式審判程序審理，判決如下：
    主  文
甲○○犯攜帶兇器竊盜罪，累犯，處有期徒刑捌月。扣案之鋼鋸
、尖嘴鉗、老虎鉗、十字起子各壹支，均沒收。
    事  實
一、甲○○前因贓物案件，經臺灣臺中地方法院以95年度中簡字
    第3 號判處有期徒刑3 月確定，於95年4 月14日易科罰金執
    行完畢。猶未知警惕，復基於意圖為自己不法所有之加重竊
    盜犯意，於95年10月15日下午6 時35分許，攜帶其所有客觀
    上足對人之生命、身體、安全構成威脅，具有危險性之鋼鋸
    、尖嘴鉗、老虎鉗、十字起子各1 支，至高雄市○○路與凱
    旋路口之三角公園內，見高雄市政府所有設置於公園內供休
    憩用之座椅係鋁製材質，有變賣之價值，遂以上開鋼鋸將座
    椅前緣部分（起訴書誤載為上方靠背部分）鋸斷鋁條2 支，
    而竊取得手，並致該座椅不堪使用，足生損害於高雄市政府
    。經警據報到場查獲，當場扣得遭其鋸斷之鋁條2 支（已發
    還高雄市政府工務局養護工程處），及其所有供犯罪所用之
    鋼鋸、尖嘴鉗、老虎鉗、十字起子各1 支。
二、案經高雄市政府訴由高雄市政府警察局前鎮分局報請臺灣高
    雄地方法院檢察署檢察官偵查起訴。
    理  由
一、本件被告甲○○所犯均為死刑、無期徒刑、最輕本刑為3 年
    以上有期徒刑以外之罪，其於準備程序進行中，就被訴事實
    為有罪之陳述，經本院告知簡式審判程序之旨，並聽取檢察
    官及被告之意見後，本院合議庭認宜進行簡式審判程序，爰
    依刑事訴訟法第273 條之1 第1 項規定，裁定由受命法官獨
    任進行簡式審判程序，合先敘明。
二、前揭事實，業據被告甲○○於本院審理中坦白承認，核與證
    人即告訴代理人丙○○於警詢中所證述之情節大致相符，並
    有贓物認領保管單1 份、採證照片10幀在卷可稽，及遭鋸斷
    之鋁條2 支（已發還高雄市政府工務局養護工程處），及鋼
    鋸、尖嘴鉗、老虎鉗、十字起子各1 支扣案為憑，足認被告
    前開自白應與事實相符，堪以採信。本件事證明確，被告犯
    行洵堪認定，應予依法論科。
三、按刑法第321 條第1 項第3 款之攜帶兇器竊盜罪，係以行為
    人攜帶兇器竊盜為其加重條件，此所謂兇器，其種類並無限
    制，凡客觀上足對人之生命、身體、安全構成威脅，具有危
    險性之兇器均屬之，且祇須行竊時攜帶此種具有危險性之兇
    器為已足，並不以攜帶之初有行兇之意圖為必要。本件被告
    行竊時所攜帶之鋼鋸、尖嘴鉗、老虎鉗、十字起子各1 支，
    均屬金屬工具，質地堅硬，尖銳鋒利，有卷附照片可憑，客
    觀上為足以殺傷人生命、身體之器械，顯為具有危險性之兇
    器。被告攜帶上開兇器鋸斷高雄市政府設置公園內座椅前緣
    部分之鋁條2 支，而竊取得手，致座位面積顯著減少而不堪
    通常使用，使高雄市政府須花費修繕費用以修復，自足以生
    損害於該機關。核其所為，係犯刑法第321 條第1 項第3 款
    之攜帶兇器竊盜罪、第354 條之毀損罪。其以一行為同時觸
    犯攜帶兇器竊盜及毀損罪二罪名，雖依刑法第55條修正前之
    實務見解，向認兩者係具有方法、目的之牽連關係，然仍不
    失以一行為觸犯數罪名之想像競合關係，於牽連犯修正刪除
    後，自仍應依刑法第55條之想像競合犯論處，從一重之攜帶
    兇器竊盜罪處斷。又其前有如事實欄所示之犯罪科刑情形，
    有臺灣高等法院被告前案紀錄表1 份在卷可按。其於受徒刑
    之執行完畢後，5 年以內故意再犯本件有期徒刑以上之罪，
    為累犯，應依刑法第47條第1 項之規定加重其刑。
四、審酌被告年值青壯，身心健全，不思循正當途徑賺取金錢，
    竟攜帶兇器竊取公園座椅鋁條欲變賣花用，價值觀念偏差，
    應予導正，復影響出入公園之遊客安全，及造成市府維護公
    共設施之額外負擔，犯罪所生危害難謂極微，本應重懲；惟
    念其事後坦承犯行，犯罪後態度尚可，及學歷僅國中畢業，
    難於謀生，無業而家境貧寒之生活狀況等一切情狀，量處如
    主文所示之刑，以資儆懲。至扣案之鋼鋸、尖嘴鉗、老虎鉗
    、十字起子各1 支，均屬被告所有供犯罪所用之物，業據其
    於偵查中供明在卷，應依刑法第38條第1 項第2 款之規定，
    均予宣告沒收。
據上論斷，應依刑事訴訟法第273 之1 第1 項、第299 條第1 項
前段，刑法第321 條第1 項第3 款、第354 條、第55條、第47條
第1 項、第38條第1 項第2 款，刑法施行法第1 條之1 ，判決如
主文。
本案經檢察官乙○○到庭執行職務。
中　　華　　民　　國　　96　　年　　5 　　月　　21　　日
                  刑事第六庭    法　官　林柏壽
以上正本證明與原本無異。
如不服本判決，應於判決送達後10日內，向本院提出上訴狀。
中　　華　　民　　國　　96　　年　　5 　　月　　23　　日
                                書記官  林國龍
附錄本案論罪科刑法條：
中華民國刑法第321 條第1 項
犯竊盜罪而有左列情形之一者，處6 月以上、5 年以下有期徒刑
：
一  於夜間侵入住宅或有人居住之建築物、船艦或隱匿其內而犯
    之者。
二  毀越門扇、牆垣或其他安全設備而犯之者。
三  攜帶兇器而犯之者。
四  結夥三人以上而犯之者。
五  乘火災、水災或其他災害之際而犯之者。
六  在車站或埠頭而犯之者。
中華民國刑法第354 條
毀棄、損壞前二條以外之他人之物或致令不堪用，足以生損害於
公眾或他人者，處2 年以下有期徒刑、拘役或5 百元以下罰金。
